【裁判字號】    92,台上,3361
【裁判日期】    920619
【裁判案由】    違反毒品危害防制條例
【裁判全文】
最高法院刑事判決                              九十二年度台上字第三三六一號
    上  訴  人  甲○○
右上訴人因違反毒品危害防制條例案件，不服台灣高等法院台南分院中華民國九十二
年四月十六日第二審判決（九十二年度上訴字第一六０號，起訴案號：台灣台南地方
法院檢察署九十一年度偵字第二五五三號），提起上訴，本院判決如左：
    主  文
上訴駁回。
    理  由
按刑事訴訟法第三百七十七條規定，上訴於第三審法院，非以判決違背法令為理由，
不得為之。是提起第三審上訴，應以原判決違背法令為理由，係屬法定要件。如果上
訴理由狀並未依據卷內訴訟資料，具體指摘原判決不適用何種法則或如何適用不當，
或所指摘原判決違法情事，顯與法律規定得為第三審上訴理由之違法情形，不相適合
時，均應認其上訴為違背法律上之程式，予以駁回。本件原判決綜合調查證據之結果
，認上訴人甲○○連續犯有毒品危害防制條例第八條第二項轉讓第二級毒品（安非他
命）罪（累犯）之事實，因而撤銷第一審關於此部分諭知無罪之判決，改判論上訴人
以上開罪名，並以上訴人為累犯及連續犯，分別依刑法第四十七條及同法第五十六條
規定遞加其刑後，量處有期徒刑壹年陸月，扣案第二級毒品（安非他命）壹小包（含
包裝重計零點伍公克）沒收銷燬之，外包裝壹個沒收，已詳認定犯罪事實之依據及
憑以認定之理由，並對上訴人否認犯罪之辯詞，如何不足採信，均已依據卷內資料予
以指駁及說明，從形式上觀察，原判決並無違背法令情形。按事實之認定及證據之取
捨，乃屬事實審法院之職權。證人等之證言及合法調查所得證據，何者為可採，事實
審法院本得參酌其他相關證據為自由之判斷，苟無違反經驗法則或論理法則，自難指
為違法。原判決依憑上訴人於偵查及原審訊問時之部分自白，證人鄭正心及許哲銓於
警訊、偵查及原審訊問時之證述，第二級毒品安非他命壹小包扣案可資佐證，及其他
調查證據取捨之結果，認定上訴人確有轉讓安非他命犯行，摒棄不採上訴人及鄭正心
嗣於偵查或原審所為有利、迴護之詞，經核其證據之取捨及證明力之判斷於法均無不
合。上訴意旨仍執陳詞，謂上訴人與鄭正心共同出資向「慧珍」購買安非他命，鄭正
心為配合警方辦案並報復上訴人，及鄭正心、許哲銓、楊志忠曾於上訴人住所一同吸
食安非他命，遂於警訊或偵審時誣指或誤認上訴人有轉讓安非他命供其等吸食，況原
審亦無事證證明上訴人轉讓安非他命次數，上訴人自無轉讓安非他命犯行等語，係就
原判決已詳為說明與論斷之事項，再事爭執，核與首揭上訴第三審之形式要件不符，
其上訴違背法律上之程式，應予駁回。
據上論結，應依刑事訴訟法第三百九十五條前段，判決如主文。
中      華      民      國    九十二    年      六      月     十九     日
                              最高法院刑事第五庭
                                  審判長法官  謝  家  鶴
                                        法官  洪  文  章
                                        法官  花  滿  堂
                                        法官  陳  世  淙
                                        法官  洪  佳  濱
      右正本證明與原本無異
                                              書  記  官
中      華      民      國    九十二    年      七      月      三      日
                                                                       Ｋ


司法院資訊處製作；財團法人民間司法改革基金會備份。
